【裁判字號】    92,上易,389
【裁判日期】    920325
【裁判案由】    恐嚇取財
【裁判全文】
臺灣高等法院臺中分院刑事判決                    九十二年度上易字第三八九號
    上  訴  人
    即  被  告  丙○○
右上訴人，因被告恐嚇取財案件，不服臺灣臺中地方法院九十一年易緝字第六九八號
，中華民國九十二年一月十七日第一審判決（起訴案號：台灣台中地方法院檢察署九
十年度偵字第二０四六八號），提起上訴，本院判決如左：
    主      文
上訴駁回。
    事實及理由
一、本案經本院審理結果，認第一審判決以上訴人即被告（下稱被告）丙○○，共同
    意圖為自己不法之所有，以恐嚇使人將本人之物交付，量處有期徒刑六月，並諭
    知如易科罰金以三百元折算一日，經核其認事用法及量刑均無不當，應予維持，
    並引用第一審判決書記載之事實、證據及理由（如附件）。
二、被告上訴意旨略稱：其沒有向被害人甲○○恐嚇，係被害人自己理虧而同意賠償
    其友人楊勝吉二、三萬元或四萬元，嗣未依約履行，因而同意交付手機作質，其
    沒有共同向被害人恐嚇取財云云。惟查，被告假借其友人楊勝吉遭被害人偽證，
    以致楊勝吉入監服刑，因而向被害人恐嚇取財之犯罪事實，業據被害人於警訊、
    偵查中指訴綦詳，核與同案被告楊勝吉（經原審另案判決有期徒刑八月確定）於
    原審時所證稱「我有聽到丙○○恐嚇甲○○向他要四萬元，並在一星期內付款，
    否則要打他」、「（甲○○把你供出後是否心裡不高興，要丙○○幫你處理這件
    事）有，後來我有找丙○○說不要了」、「我不認識字，但是我在警察局的話都
    實在」等情（參見原審九十一年易字第二０七六號卷四九、五十頁），至為相符
    ，佐以被告於偵審中坦承其有向被害人開口要錢，被害人嗣且將手機交出作質等
    情，堪認被告上開所辯云云，核係卸責之詞，不足採信。又依原審另案八十九年
    易字第四二六０號判決書所載，該案被告楊勝吉係竊盜機車後，借予甲○○等人
    騎用而遭警查獲，被告楊勝吉於偵審中均坦承犯罪（參見偵查卷七七頁），可見
    同案被告楊勝吉於該案件遭查獲判刑，並非遭被害人甲○○所誣陷，亦甚明顯，
    則被害人自無賠償楊勝吉上開款項之理，益見被告等人確有上開恐嚇取財之犯行
    。再者，被害人於偵查中已就上情指訴甚詳，經本院依址傳喚，雖未能合法送達
    ，惟已無礙上情之認定，自無待伊出庭作證之必要。此外，被告在本院並未提出
    其他有利之證據及辯解，是其上訴核為無理由，應予駁回。
據上論斷，應依刑事訴訟法第三百七十三條、第三百六十八條，判決如主文。
本案經檢察官乙○○到庭執行職務
中      華      民      國      九十二  年      三      月      二十五  日
                                臺灣高等法院臺中分院刑事第二庭
                                      審判長法  官  羅  禮  政
                                            法  官  陳  欣  安
                                            法  官  蔡  聰  明
右正本證明與原本無異。
不得上訴。
                                            書記官  郭  振  祥
中      華      民      國      九十二  年      三      月      二十六  日
刑法第三百四十六條：
意圖為自己或第三人不法之所有，以恐嚇使人將本人或第三人之物交付者，處六月以
上五年以下有期徒刑，得併科一千元以下罰金。
前項方法得財產上不法之利益或使第三人得之者，亦同。
前二項之未遂犯，罰之。
                                                                        Ａ


司法院資訊處製作；財團法人民間司法改革基金會備份。
